臺灣板橋地方法院刑事判決　　　　　　　　　　　　九十二年度易字第二四七九號
　　公　訴　人　臺灣板橋地方法院檢察署檢察官
　　被　　　告　戊○○
　　選任辯護人　己○○律師
右列被告因侵占案件，經檢察官提起公訴（九十二年度偵字第九三九一號），本院判
決如左：
    主  文
戊○○為他人處理事務，意圖為第三人不法之利益，而為違背其任務之行為，致生損
害於本人之利益，科罰金三千元，如易服勞役，以佰元折算壹日。又連續意圖為自
己不法之所有，而侵占對於業務上所持有之物，處有期徒刑捌月。
    事  實
一、戊○○前有竊盜罪之科刑紀錄，執行完畢已逾五年後。又於民國七十六年間因肅
    清煙毒條例案件，經臺灣士林地方法院於七十六年十月十二日以七十六年度訴字
    第三七九號判處有期徒刑十三年，嗣減為有期徒刑九年。復於七十八年間因肅清
    煙毒條例案件，經臺灣臺北地方法院於七十八年三月十日以七十八年度訴緝字第
    九五號判處有期徒刑三年六月。上開二案接續執行，於八十四年十月二日假釋出
    監付保護管束，至九十四年十一月二日假釋保護管束期滿，現仍在假釋中（不構
    成累犯），猶不知悔改。緣戊○○自八十八年八月間起至九十一年十一月二十四
    日止，任職於名裳企業有限公司（下稱名裳公司）擔任該公司派駐各百貨公司之
    專櫃銷售人員，為從事業務之人。名裳公司所屬專櫃銷售人員應依公司規定之折
    扣範圍出售商品，而其中「連身調整型內衣」每件定價新台幣（下同）二千五百
    八十元，最低銷售金額為一千九百八十元，詎戊○○竟意圖為第三人不法之利益
    ，於九十年十月六日中午，在太平洋崇光百貨公司（下稱崇光百貨公司）新竹分
    公司，即未依名裳公司前開規定，而將一件「連身調整型內衣」以少於最低銷售
    金額之一千五百元出售予不詳姓名之顧客，並報帳出售金額為一千五百元，致違
    背其任務，而生損害於名裳公司之利益。
二、戊○○於上開工作期間，利用擔任專櫃銷售員收取顧客交付之價款或保管名裳公
    司商品職務之便，自九十一年十一月十日起至同月二十四日止，竟意圖為自己不
    法之所有，並基於概括犯意，連續將其業務上所持有顧客交付之價款及負責保管
    之束褲、防駝背心等商品，以變易持有為其所有之意思，將上開款項、商品侵占
    入己。其侵占之情形如左：
（一）於九十一年十一月十日下午，在崇光百貨公司新竹分公司，戊○○出售名裳公
      司價格共五千元之胸罩、內褲及防駝背心等商品，並收取顧客交付之五千元現
      金後，竟未入帳，亦未繳回公司，以變易持有為其所有之意思，將上開業務上
      所持有之款項予以侵占入己。
（二）於同月二十三日，在上址，戊○○將其所保管、名裳公司所有之束褲、防駝背
      心各若干件（理由詳後述），攜出百貨公司，以變易持有為其所有之意思，將
      上開業務上所持有之束褲、防駝背心各若干件予以侵占入己。
（三）於同月二十四日晚上十一時許，在上址，戊○○利用其受僱名裳公司最後一日
      且名裳公司專櫃即將撤櫃之便，以變易持有為所有之意思，將其業務上所持有
      屬於名裳公司所有之束褲一件、防駝背心三件，藏放於手提袋內，予以侵占入
      己，當日下班後，其與同事壬○○、丙○○一同走下百貨公司四樓時，因戊○○前去繳回識別名牌，而由不知情之同事壬○○接手提著上開手提袋，正準備
      走出百貨公司一樓時，為警衛所攔下，嗣戊○○下樓後發現乃自行前往百貨公
      司四樓向該樓層管理員辛○○開立「攜出單」後，仍將上開商品攜返回住處。
      嗣經名裳公司員工庚○○、壬○○、丁○○、甲○○、丙○○當場發覺，事後
      並告知名裳公司負責人乙○○，始查悉上情。
三、案經被害人名裳公司訴由臺灣板橋地方法院檢察署檢察官偵查起訴。
    理  由
一、訊據被告戊○○固承認於右開時地，擔任名裳公司派駐崇光百貨公司新竹分公司
    之專櫃銷售人員之情事，惟矢口否認被訴背信、業務侵占之犯行，辯稱：事實欄
    一部分，伊出售防駝背心二件合計一千五百元，是符合公司之內部規定，該次伊
    不是賣連身調整型內衣，是同事庚○○記錯了，且伊賣防駝背心二件後，有拿現
    金給庚○○去報帳，並交代說客人會回來拿發票；事實欄二（一）部分，伊於九
    十一年十一月十日有賣五千元出頭的商品，但沒有侵占所收取之商品價款五千元
    ，因伊賣出商品後拿錢給同事丁○○向百貨公司的收銀機人員報帳，且當時核對
    帳目時，發現有賣出去商品，卻與帳目不符，丁○○聽後很生氣，說伊誣賴她，
    所以丁○○才會指伊賣出五千元商品沒有報帳；事實欄二（二）部分，伊並未於
    九十一年十一月二十三日，自崇光百貨公司新竹分公司攜帶任何名裳公司的商品
    出去，伊不知道這些商品去向及同事丙○○為何這麼說，況且當時下班後伊與丙○○一同在旅社過夜，如果伊有侵占名裳公司的商品，丙○○當時應會質問我為
    何拿取公司的商品；事實欄二（三）部分，該束褲一件、防駝背心三件是撤櫃時
    由同事壬○○自百貨公司攜帶出去，當壬○○與丙○○一同出百貨公司大門時，
    遭警衛攔下，伊前去百貨公司十二樓找辛○○開立攜出單後，因為名裳公司在百
    貨公司已撤櫃，所以伊將上開束褲、防駝背心帶出去，且隔天伊有撥打電話給名
    裳公司負責人乙○○詢問如何處理，但因訂貨糾紛，致乙○○不接聽伊電話，該
    束褲、防駝背心現仍放在伊的家裡，但不是伊所要的東西云云。惟查：
（一）按被告以外之人於審判外之言詞或書面陳述，除法律有規定者外，不得作為證
      據；被告以外之人於偵查中向檢察官所為之陳述，除顯有不可信之情況者外，
      得為證據。另被告以外之人於審判外之陳述，雖不符前四條之規定，而經當事
      人於審判程序同意作為證據，法院審酌該言詞陳述或書面陳述作成時之情況，
      認為適當者，亦得為證據；當事人或辯護人於法院調查證據時，知有第一百五
      十九條第一項不得為證據之情形，而未於言詞辯論終結前聲明異議者，視為有
      前項之同意。刑事訴訟法第一百五十九條第一項、第一百五十九條之一第二項
      、第一百五十九條之五分別定有明文。本件證人丁○○警詢中之證詞，屬審判
      外之言詞陳述，且被告、辯護人爭執該證人警詢時所為證詞欠缺證據能力（見
      本院九十二年十月一日準備程序筆錄），而此復未符合法律例外得為證據之規
      定，自不得作為證據。此外，證人壬○○、甲○○、丙○○、庚○○於警詢時
      之陳述，被告及辯護人於法院調查證據時，知悉係屬於傳聞證據之情形，然未
      於言詞辯論終結前聲明異議上開證人警詢時之陳述係傳聞證據，依法視為被告
      及辯護人同意作為證據，且本院審酌上開證人警詢時之言詞陳述作成時之情況
      ，並無不當，自得為證據。又證人丙○○、丁○○、辛○○於偵查中向檢察官
      所為之陳述，均屬上開證人就其本人親身經歷目擊之事實經過，於偵查中到庭
      而為陳述，且查無顯有不可信之情況，並均依法具結，自得為證據，合先敘明
      。是辯護人以證人丁○○於偵查中之陳述係傳聞證據，並無證據能力乙節，容
      有誤會（至被告、辯護人另爭執證人丁○○於偵查中有關被告於九十一年九月
      間在臺北市○○○路○段之永琦百貨公司侵占禮券五百元之證詞，及偵查卷第
      五十七頁之銷售傳票、第五十八頁之統一發票部分，均無證據能力，因此部份
      事實非本院審理之範圍，理由詳後述，是此部分有無證據能力本院自不再審究
      ，附此敘明）。
（二）九十年十一月六日高價低賣部分：
　１、右開事實欄一之事實，已據告訴人名裳公司負責人乙○○、告訴代理人分別於
  　　警詢、偵查及本院審理中指訴歷歷，且乙○○於審理中以證人身分結證稱：「
    　九十年十一月六日的事庚○○事後當面告訴我，發現有高價低賣的情形，但我
      沒有向被告查證過，我聽到很多人在講被告的一些事情，所以特別交代其他員
      工注意被告的舉止」、「（防駝背心二件可賣一千五百元？）如果買很多的話
      ，小姐打電話給我問我的話，我會同意，但是本件沒有打電話」等語詳確。並
      經證人即九十年十一月六日與被告一同在崇光百貨公司新竹分公司站櫃之名裳
      公司前員工庚○○於警詢時證稱：「（戊○○在九十年十一月間在崇光百貨公
      司新竹分公司上班時，是否自行攜帶調整型內衣在賣場外交易，回來後僅報一
      千五百元，惟該內衣售價一千九百八十元？）有這件事，我有發現他攜帶一包
      數量不知多少調整型內衣在賣場外交易，回來僅報一千五百元，我可作證」等
      語（見偵查卷第十八頁）。其於偵查中結證稱：「（九十年十一月間你有無與
      戊○○同事過？）有，在新竹ＳＯＧＯ；（九十年十一月間戊○○有自己將調
      整型內衣帶到樓下？）有，她在九十年十一月六日拿一包『調整型內衣』到樓
      下去說她要賣給客人，她有拿一千五百元報帳」、「（公司定價多少？）二千
      五百八十元，但最低可賣到一千九百八十元，但他只有報帳一千五百元」等語
      （見偵查卷第六十一頁）。證人庚○○於審理中亦結證稱：「（何時開始與被
      告一起站櫃？）九十年十一月五日第一次一起站櫃，當時只有我跟他二人，後
      來有增人，維持在三人，假日則有四人；（警詢及偵查中如何說？）我在九十
      年十一月五日進櫃，本案是（九十年）十一月六日，所以我有印象；（九十年
      十一月間內衣售價如何？）連身調整型內衣定價二千五百八十元，最低可以賣
      到一千九百八十元，調整型半身內衣一千二百八十元至一千五百八十元，我看
      到被告拿的是『連身』的，不是半身的，當天被告跟我說他要去樓下作一筆生
      意，他上來之後就自己去報帳，報一千五百元，我在警詢時所說的，是我看到
      他拿的連身內衣不只一件，但卻報一千五百元，這件事發生後當天或隔天我有
      告訴老闆說，這個小姐你要注意一下；我們櫃內的內衣已經屬於特價品，沒有
      再有特別折扣，要按照紅標價格來賣，除非有大筆交易，或老顧客，才會去掉
      零頭或打九折，連身調整型內衣折扣後最低不會低於一千九百八十元，我把這
      件事情告訴老闆之後，老闆沒有說什麼；被告報帳一千五百元時，報表上面就
      是一千五百元，我與被告配班從九十年十一月五日至十一月二十三日，這是第
      一次搭檔，後來還有合作過，但不同樓層，因為我第一次與被告配班就發生這
      種事情，所以我印象特別深刻，我去作警詢筆錄時，是海山分局通知我去的，
      可能是老闆想起以前這件事，所以告訴警察」、「（出賣情形？）當時被告提
      著一個袋子，至少有一件連身調整型內衣，上來時直接報帳，沒有再拿東西回
      來，當天被告說她還沒有成交紀錄，說要下去賣，她報完帳之後就沒再下去，
      也沒有客人上來，我是看到報表上面寫一千五百元，發票應該是她自己拿著，
      報帳的金額應該是要超過一千九百八十元，那時大約是在中午過後，地點是在
      百貨公司十一樓，我與被告相處還不錯，沒有糾紛」、「（九十年十一月份與
      被告站櫃期間有否貨品售價是一千五百元？）沒有剛好一千五百元的貨品，但
      是有可能好幾件加起來一千五百元，（本件當時報帳之）銷貨憑單上只寫著一
      千五百元，沒有寫品名」、「（內衣品牌為何？）名裳，我有親眼看到被告拿
      價格最少一千九百八十元的連身調整型內衣；（報帳離你站櫃距離多遠？）可
      以看得到，被告上樓後就去櫃台拿表，填好後拿去收銀台，報好帳後直接走回
      來，沒有與任何人接觸，至於被告向客人收了多少錢，我不清楚，報表上面一
      千五百元，就表示他交給收銀台一千五百元，開出的發票也就是一千五百元；
      （是否仍在名裳工作？）沒有，離職兩年多，與公司之間並沒有不愉快；（防
      駝背心價格？）一件八百九十元，二件不可能賣到一千五百元，一般的內衣胸
      罩一件賣七百九十元，二件可能賣到一千五百元，但是我當時看到的是『連身
      調整型內衣』」等語屬實。
  ２、證人庚○○雖於九十二年四月十六日始至臺北縣政府警察局海山分局刑事組作
      證，距案發時九十年十一月六日固已逾一年五個月，但證人庚○○已明確證述
      係因伊第一次與被告配班就發生這種高價低賣的事情，所以伊對此印象特別深
      刻等語，況且每個人記憶力強弱本有不同，一般人對於親身經歷之特殊事件應
      屬印象深刻而能長久記憶，而證人庚○○既係百貨公司專櫃銷售人員，其對於
      首次搭檔合作之同事違反公司內部規定高價低賣商品之情形，依其專櫃銷售員
      之職業特性，勢必對此印象深刻，在事隔一年五月後，其對於被告高價低賣之
      行為仍記憶猶新，亦屬可能，是尚難以案發時距證人作證時的時間長短，即遽
      認證人庚○○之證詞不可信。再觀之證人庚○○上開警詢、偵查及審理中證述
      情節前後一致，互核相符，且其迭次明確指證名裳公司之「連身調整型內衣」
      定價二千五百八十元，折扣後最低不會低於一千九百八十元，並親眼目睹被告
      拿「連身調整型內衣」去百貨公司樓下交易，被告上樓後自己去報一千五百元
      的帳，事後伊將此事告訴老闆乙○○等語，而證人乙○○亦證稱九十年十一月
      六日的事庚○○事後當面告訴我，發現有高價低賣的情形等語，益徵證人庚○○上開證述情節，應非無據；參以證人庚○○證述與被告一同站櫃期間二人相
      處融洽，並無糾紛，且證人已自名裳公司離職二年餘，離職時與名裳公司之間
      亦無不愉快之情，是證人庚○○應無甘冒偽證罪之風險而設詞誣陷被告之理。
      至被告辯稱伊當時係出售防駝背心二件合計一千五百元，符合公司之規定云云
      ，然證人庚○○證述防駝背心一件價格一千九百八十元，二件不可能賣到一千
      五百元，且證人乙○○亦證述如果顧客買很多，專櫃小姐打電話給伊的話，伊
      會同意防駝背心二件賣一千五百元，但是本件案發時伊沒有接到員工的電話等
      情，俱如前述，則被告辯稱伊出售防駝背心二件共一千五百元合於公司規定乙
      節，不足採信；再者，證人庚○○於警詢、偵查及本院審理中始終證述其目睹
      被告拿取一件「連身調整型內衣」（按：證人庚○○於警詢時及偵查中分別證
      稱被告攜帶一包數量不知多少或一包之調整型內衣等語；其於審理中證稱被告
      當時提一個袋子，至少有一件調整型內衣等語，但證人庚○○並未明確證述被
      告究係拿取數額多寡之連身調整型內衣，復無其他佐證，於此即認被告係拿取
      一件連身型調整型內衣，併此敘明）至場外交易，並報帳一千五百元，被告空
      言辯稱伊當時不是賣連身調整型內衣，是證人庚○○記錯云云，並非足採。是
      被告確有於九十年十一月六日中午，在崇光百貨公司新竹分公司，未依名裳公
      司內部規定，將最低應賣一千九百八十元之「連身調整型內衣」一件，逕以一
      千五百元之價錢出售之事實，洵堪認定。
（三）九十一年十一月十日侵占五千元價款現金部分：
　１、右開事實欄二（一）之事實，已據告訴人名裳公司負責人乙○○、告訴代理人
  　　分別於警詢、偵查及本院審理中指訴歷歷，且乙○○於審理中結證稱：「五千
    　元部分丁○○當天晚上有打電話告訴我這件事，他說他有被誣賴的感覺，他說
      他沒有去報那筆帳，卻被被告說去報這筆帳，後來我問被告，被告說可能是七
      千二百元的那筆吧，我有向甲○○查證，被告說的七千二百元那筆不可能，因
      為那筆交易時，我剛好送貨去百貨公司，我在場所以我知道」等語詳確。並經
      證人即九十一年十一月十日與被告一同在崇光百貨公司新竹分公司站櫃之名裳
      公司員工壬○○於警詢時證稱：「（九十一年十一月間戊○○在太平洋崇光百
      貨公司新竹分公司上班是否出售貨物所得現金五千元漏未報帳開發票，並侵占
      售貨所得之貨款，是否屬實？）有這件事，當時是戊○○販售五千元物品給客
      戶，我可指證，丁○○亦在場可作證」等語，其於審理中結證稱：「（九十一
      年十一月時共有何人與被告在崇光百貨一起站櫃？）我、丙○○、丁○○、及
      小莉；（九十一年十一月在新竹崇光百貨設櫃時是否有辦理促銷活動？）有的
      ，當時在百貨公司裡面促銷，是購物滿五千元有送贈品活動，送贈品要登記；
      （九十二年四月十六日警訊時是否有說在九十一年十一月間戊○○販售物品沒
      有報帳，並侵占貨款，你如何知道是價值五千元之貨物？）當時她（即被告）
      做一個客人做到四千五百元，後來因為五千元可以送東西，他叫客人買到五千
      元，至於買的東西明細我沒有注意看，但是我聽到她講五千元，她跟客人講五
      千元可以送東西；（辦促銷時如何盤點？）我們櫃裡面沒有盤點，回公司，公
      司會盤點；（你是聽到被告將商品賣五千元？）我是親眼看到他將商品賣五千
      元，但是我沒有看到他把錢拿到哪裡去˙˙˙；（九十一年十一月份辦促銷時
      由何人負責報帳？）是小莉，因為他是新進人員所以就叫他報帳」、「（被告
      賣客戶五千元時，錢是被告收下的？）我沒有去注意是刷卡或付現，如果是刷
      卡報表上會有紀錄，但是報表並沒有五千元的紀錄，當時在對帳時，我有一筆
      有五千元，被告也有一筆五千元，但是報表上面只有一筆五千元，應該是要有
      二筆；（買賣流程？）百貨公司有交貨憑單，賣出一筆就記一筆，再拿到收銀
      台開發票拿給客人，所有人賣的金額都寫在同一張報表˙˙˙，我記得當天賣
      五筆以上五千元的交易；（如何確定那筆五千元是你賣的？）我賣的時候是兩
      點多時，那時候小莉還在，記帳的小麗也說那筆五千元是我賣的，因為那是小
      麗的筆跡，被告賣的時候，是四、五點時，那時小莉人不舒服，剛好不在，所
      以小莉筆跡的那筆五千元是我賣的；（營業時間小麗不在時，何人記帳？）是
      丁○○記帳；（當天報表上有否丁○○記帳的五千元交易？）沒有；（賣出的
      金額為何？）我賣的那筆剛好五千元，被告所賣的我聽到是四千五百元，他要
      求客人再多買一點，湊五千元送贈品，我有看到被告送贈品給客人，所以我確
      定那位客人有買到五千元；（被告東西賣給客人時與你距離？）我在他的對面
      ，距離很近；（該位客人離開專櫃前，被告有無離開櫃台？）沒有，該筆的報
      帳過程我不清楚，因為當時我也有客人，丁○○當時也有客人，他也沒有離開
      」、「（五千元部分，銷售金額如何與百貨公司對帳？）沒有與百貨公司對帳
      ，我們是日結，一整天的報表一式三份，一份給收銀台，一份給樓管，一份我
      們自己留著；（如何確定被告銷售的金額不在當天五筆五千元以上之交易內？
      ）當天到四、五點的時候只有兩筆五千元的交易，但是只登記一筆，就是我銷
      售的那一筆；（漏掉的那一筆如何處理？）我問被告他就不理我，就出去抽菸
      ，再回來時我又問他，他又不理我，當天晚上丁○○有跟老闆講這件事；（公
      司如何處理這件事？）我有告訴老闆這件事情經過˙˙˙；（請審判長提示偵
      卷第四十一頁銷貨憑單，能否解釋附註ＣＡ之意？）ＣＡ是現金，Ｍ及ＡＥ是
      信用卡，禮券就寫禮券，後面的數字是客人要的統編，後面有寫小莉是老闆事
      後寫的，前面金額旁有註記名字，是老闆事後去查金額時註記是何人賣出的，
      最後一頁的補ＣＡ意思是換貨補差價，從上面看得出來是九十一年十一月十日
      發生的事情；（銷貨憑單看得出售貨的時間否？）七千二百元那筆約下午四、
      五點時賣的，原本是我在接洽客人，後來我在忙，就交給被告，爭執的五千元
      那筆就在七千二百元這筆發生之前的事，在七千二百元這筆之前應有二筆五千
      元以上的交易，但是記載只有一筆；（被告所賣那筆五千元以上的交易客戶何
      人？）快四十歲穿黃色衣服的女生，有戴眼鏡，七千二百元那筆的客人我有接
      觸，這二筆是不同的客人；（銷售憑單上面的Ｐ一、Ｐ二、Ｐ三是否按照順序
      記載？）不是，因為很忙，而且有時同時有二個客人就會拿二張，所以並不是
      按照順序；（請審判長提示偵卷四十二頁，有一筆註記五千五百元，右上角的
      編號是八一八（號銷貨憑單）的交易是否為被告所交易？）是的；（五千五百
      元該筆是何時交易？）是晚上交易的，因為當時在四、五點對帳時只有記到一
      半，當時並沒有五千五百元這一筆，所以這一筆是晚上交易的；（為何四、五
      點時會對帳？）因為當時大家聊起來今天做了多少金額，就拿起來看今天的報
      表，發現少了一筆五千元以上金額的交易，當時並沒有五千五百元的那筆交易
      ，七千二百元的那筆交易已經成交了，當時八一八（銷或憑單）應該記到第七
      筆左右，五千五百元那筆我確定是晚上交易的事；（銷貨憑單如何記載？）生
      意好的話可能會好幾張一起用，不會按照號碼順序登記，會夾在不同的銷售板
      上，當時是週年慶，生意很好，所以登記時沒有按照順序，拿到哪個夾板，就
      在該夾板上的銷售憑單上記載；（聽到被告叫客人從四千五百元後，再多買那
      些貨物？）我聽到有胸罩、內褲，防駝背心這些是四千五百元內的物品，我看
      到被告有送客人贈品，且聽到他遊說客人，所以我判斷他該筆成交金額在五千
      元以上，但是我親眼看到的交易金額是四千五百元，多出來的金額我沒看到，
      是我自己判斷，那一位客人我第一次看到，他有點囉嗦，我判斷他與被告不認
      識；（有無看到過被告遊說客人說這是促銷物品不開發票？）我沒有看過被告
      這樣子做，但是在百貨公司確實會有客人要求不要開發票，算便宜一點；（發
      現少五千元以上的那筆交易登載時，當時有否點算貨品？）因為當時很忙，且
      貨品很多，我們發現帳有問題，並沒有清點貨品，告訴公司後，公司有沒有清
      點，我不清楚；˙˙後來我追問她這一筆（五千元）的下落，他說是丁○○去
      報帳，但是丁○○否認；（上班時公司有否規定不得帶現金在身上？）沒有」
      等語。
  ２、又證人即九十一年十一月十日與被告一同站櫃之丁○○於偵查中結證稱：「（
      九十一年十一月間戊○○是否在新竹ＳＯＧＯ出售貨品五千元而沒有報帳？）
      是，她有把東西賣給客人我有看見，是賣內衣褲及束褲，但她沒有報帳給收銀
      台˙˙；（為何知道此事？）我親眼看見」等語；其於審理中結證稱：「（有
      否與被告一起站櫃？）有的，我與被告與壬○○與甲○○，九十一年十一月十
      日我們公司有在崇光百貨辦促銷，當時被告在我對面賣內衣、內褲、調整型內
      衣，被告本來賣四千五百元，後來他跟客人說五千元有贈品，客人就加買到五
      千元，當天是甲○○負責報帳，我在銷售，其實四個人都可以報帳，甲○○我
      們都叫他小莉，我是在九十一年九月間到名裳公司任職，我到職二、三個月時
      對產品銷售就已經熟悉，銷售狀況也清楚；（請審判長提示十一月十日銷貨憑
  　　單，如何記載？）銷貨憑單分好幾張同時記載，當天應該有兩張同時記載；（
    　公司盤點情形？）下班後不可留在公司，所以沒有盤點，都是在撤櫃後再總盤
      點˙˙˙九十一年十一月十日當天我有報過帳；（九十一年十一月十日何時發
      現少了一筆五千元的帳？）約下午四、五點時，證人吳（閔萍）在看當天的銷
      售情形，被告在說他有做了一筆五千元以上的交易，證人賴（盈君）也說她做
      了一筆五千元以上的交易，被告有說會不會分成兩筆，我們有加一加沒有發現
      這種情況，在銷貨憑單上，七千二百元這筆本來是壬○○接的，後來是被告成
      交的，與本件五千元交易無關，被告成交五千元那筆的是在當天下午一、二點
      鐘時，客戶是身穿土黃色套裝約四十歲的婦女，七千二百元這筆的客戶是一位
      胖胖的女生，約三、四十歲，五千元與七千二百元是不同筆的交易，八一八銷
      貨單上的五千五百元那筆交易的時間我不記得了，我們當天下午四、五點大家
      在看報表時，五千五百元那筆應該就已經有記載了，那時戊○○確定自己賣的
      是五千元，我在現場也有看到，戊○○說除了五千五百元那筆，還有一筆五千
      元的交易，不算七千二百元那筆，但是我說我報的是五千五百元，沒有報五千
      元那筆，我們在四、五點核對時是否已記滿，我忘記了，五千五百元那筆被告
      在賣時，我有看到，客戶是誰，我忘記了，我會記得五千元這筆，是因為她一
      直質疑是我去報帳的，我說沒有，當時我在接客人，不可能去報帳，我說出哪
      一個客人是穿土黃色套裝戴眼鏡的時候，他就不理我，出去抽煙了，後來證人
      賴（盈君）有再問她，她說現在很忙，不再理賴（盈君），後來被告又說可能
      是七千二百元那筆，但是不可能，當時剛好老闆送東西來，我確定那個客人是
      買四千五百元，後來加買到五千元，我看到戊○○拿贈品給那個客人，然後一
      起走向報帳台的方向，後面我因為在忙，所以我不曉得後來的事情是怎樣，事
      後查問時，還告訴她是她自己與客人一起去報帳台的，八一九（號銷貨憑單）
      的五千元是小莉的字跡，是小莉報帳的」、「（五千五百元那筆發票如何處理
      ？）客人刷卡，我跟他一起去櫃台，並交發票給他，與報表上消失的五千元的
      那筆不是同一位客人；（何時離職？）九十三年一月，與公司沒有不愉快；（
      與被告同事期間有沒有不愉快？）沒有，沒有任何糾紛；（四、五點發現五千
      元那筆有沒有告訴老闆？）我在當天晚上用行動電話告訴老闆，老闆說要問被
      告，後來被告跟老闆說有可能是做到七千二百元那筆」等語。另證人即九十一
      年十一月十日與被告一同站櫃之甲○○（即小莉）於警詢時證稱：「（在九十
      一年十一月戊○○在崇光百貨公司新竹分公司上班是否售出貨物所得現金五千
      元漏未報帳開發票，並侵占售貨所得之貨款，是否屬實？）有這件事，是戊○○經手沒錯，我可以作證，當時我是負責報帳，並詢問她貨款去向，她無法交
      代」等語；其於審理中結證稱：「（九十一年十一月十日有否與被告一起站櫃
      ？）有的，有我，及被告，及壬○○，丁○○，當天是我負責報帳，我牙齒痛
      ，下去買藥，上來時，我拿起報表看看當天的業績，大家就在聊，下午二、三
      點下去買藥，大約一、二個小時上來，我要看我不在時，做了那些生意，中午
      十二點以前的時候，我有報到一筆五千元的交易，這筆是壬○○叫我去報的，
      有爭議的那五千元是什麼東西我也不曉得，只知道有賣出那個東西，我不知道
      公司有沒有盤點，我去買藥的時候，並沒有交接給何人，一般就是誰有空誰就
      去報，當時只是我新進，還在學，所以專職報帳，我也知道丁○○當時新進沒
      多久，新進人員都在旁邊學，然後幫忙報帳，當天晚上，丁○○打電話告訴公
      司老闆這件事，我有在場，老闆也有問我，第二天我就離職了˙˙˙」、「（
      當天幾點看銷貨憑單？）是下午四點以後，憑單上那筆七千二百元交易的時候
      ，我在場，當時在看的時候，有看到那筆七千二百元的交易，詳細記到何筆交
      易，我不記得了，五千五百元那筆以上一千、一千二百元都是我的字，那時我
      在，應該已經是我下午買藥回來的時候記的，當時有兩張報表，有時是我去，
      有時是丁○○去報帳，甚至於有的人自己賣的自己去報帳，那件爭議的五千元
      交易時我不在場，七千二百元這筆我在場˙˙˙只注意東西要賣多少錢，當時
      大家你一言，我一語，才發現帳上少了一筆五千元的交易，被告說他有拿給丁○○去報帳，丁○○就向被告否認˙˙丁○○有跟被告提到顧客的長相、服裝
      ，後來我就沒有聽到他們的對話了，被告就說不講了，就去抽菸了，壬○○後
      來還有問被告這件事，被告就說不講了」等語。
  ３、證人壬○○、丁○○、甲○○迭次明確證述被告於九十一年十一月十日下午在
      崇光百貨公司新竹分公司，出售名裳公司價格共五千元之商品，並收取顧客交
      付之五千元現金後並未入帳等情，且證人壬○○、丁○○、甲○○經隔離訊問
      後所證情節前後大致相符，並有崇光百貨公司新竹分公司九十一年十月十日銷
      售憑單影本四紙在卷可稽。參以證人壬○○、丁○○、甲○○證述與被告一同
      站櫃期間二人相處融洽，並無糾紛，而證人自名裳公司離職時與名裳公司之間
      亦無不愉快之情，是證人壬○○、丁○○、甲○○應無甘冒偽證罪風險而設詞
      誣陷被告之理；且觀之上開證人均證述案發當日發覺帳上少一筆五千元交易後
      ，曾向被告查問，並進一步說出該筆交易顧客的特徵時，被告即不再理會證人
      等情；證人壬○○並證述在百貨公司確實會有客人要求不要開發票，算便宜一
      點等語，足徵上開證人於案發時發現帳上少一筆五千元交易後，均曾當場向被
      告查問實情，而一般交易上亦常有顧客消費時要求店家不開統一發票以換取折
      扣之情。則辯護人為被告辯護稱：證人壬○○、丁○○二人係因對被告質問其
      二人漏未記載顧客資料之態度不佳心存怨懟，故而為不實之指訴，否則被告若
      有售出五千元貨品而未報帳，該顧客在未取得售貨發票實自無可能不當場提出
      異議，及上開證人為何未對被告提出當面質問等語，與證人證述案發當日之情
      節及社會常情均有未合，尚非足採。至被告自承有於九十一年十一月十日賣出
      五千元的商品，但辯稱：伊沒有侵占價款五千元，當時伊賣出商品後拿錢給丁○○去報帳，且當時核對帳目時，發現有賣出去商品，卻與帳目不符，丁○○
      聽後很生氣，說伊誣賴她，所以丁○○才會指伊賣出五千元商品沒有報帳云云
      。但對此證人丁○○到庭堅決否認被告有將該筆五千元之價款交予伊報帳，且
      證人壬○○於審理中亦證述編號四六０八一九號之銷貨憑單上第八筆之五千元
      ，是其當日下午一、二時許所交易，該數字旁邊並有「小莉」即甲○○在上面
      簽名註記等語，與證人丁○○證述該四六０八一九號銷貨憑單上的五千元是小
      莉的字跡，且是小莉報帳的；及證人甲○○（即小麗）證述伊當日有報一筆五
      千元的交易，該筆是壬○○叫伊去報帳的等情，互核相符。又參合證人壬○○
      證述被告所賣那筆五千元的顧客，是一位接近四十歲穿黃色衣服並戴眼鏡的女
      生，此與證人丁○○所證被告成交五千元那筆的客戶是身穿土黃色套裝約四十
      歲的婦女，是其二人所證述之顧客特徵亦大致相符，則上開證人證述被告於九
      十一年十一月十日下午，在崇光百貨公司新竹分公司，出售名裳公司價格共五
      千元之胸罩、內褲及防駝背心等商品，並收取顧客交付之五千元現金後並未入
      帳等情，堪信屬實。被告既供承當日確有出售五千元之商品，然當日報帳之銷
      貨憑單上並無被告所交易五千元之紀錄，而被告所辯各節均與證人所證事實不
      符，已非無疑，被告復未能就該筆未入帳之交易現金五千元的去向，進一步提
      出說明以釋疑，被告上開所辯，顯係卸責之詞，不足採信。俱徵被告未將所收
      取之五千元價款入帳，逕以變易持有為所有之意予以侵占入己甚明。是被告於
      九十一年十一月十日，在上址，出售名裳公司價格共五千元之商品，並收取顧
      客交付之五千元現金後並未入帳，亦未繳回公司而予以侵占入己，洵堪認定。
（四）九十一年十一月二十三日侵占束褲、防駝背心部分：
  １、右開事實欄二（二）之事實，亦據告訴人名裳公司負責人乙○○、告訴代理人
      分別於警詢、偵查及本院審理中指訴歷歷，且乙○○於審理中結證稱：「本件
      那一檔撤櫃之後，經我們盤點之後，現貨有少了東西，一千二百八十元的束褲
      少了四件，八百九十元的防駝背心少了六件，三百九十元的內衣少了十幾件，
      我與崇光百貨對的帳是正確的，如果有這種情形的話，我們會認為是自購，並
      問小姐為何會少那麼多物件，最後的情形可能就是公司吃下來這些損失˙˙˙
      ；（九十一年十一月二十三日丙○○有無打電話告訴你此事？）有的，我當時
      說可能是自購，到月底看業績表再說，但當月的報表沒有呈現自購的情況，我
      就直接提出告訴，沒有再問被告此事，在律師事務所時有碰到被告，我有問他
      ，他有承認拿公司的東西，但只願意賠公司一個月的薪水」等語詳確。並經證
      人即九十一年十一月二十三日與被告一同站櫃之丙○○於警詢時證稱：「（九
      十一年十一月二十三日，你是否發現戊○○在崇光百貨公司新竹分公司下班離
      開時，看見她（被告）侵占（名裳）公司大批束褲及防駝背心放入手提袋？）
      這件事我親眼看見她帶離開公司，當時發現但不知數量多少，隨後告知負責人
      乙○○」等語（見偵卷第十五頁）；證人丙○○於偵查中亦結證稱：「（九十
      一年十一月二十三日是否戊○○有將你們公司貨物帶走？）有，她有帶了一些
      束衣、束褲，當天我要與她一起下班，我在客梯等她很久她沒有來，我就回櫃
      去找她，她就與別櫃之又莉專櫃一個小姐走過來，那小姐問她說你今天又買了
      新衣服，我就往該手提袋內看去，發現袋內有我們公司之標籤，後來我回飯店
      她把袋子內之東西拿出來放在行李箱內，我看見大約有七、八件之束衣、束褲
      ，的確那是公司的東西，事情我當天就有打電話給乙○○」等語；其於審理中
      結證稱：「九十一年十一月二十三日˙˙˙我有與被告一起站櫃，同時間還有
      壬○○，我在警詢及偵查中說被告帶走防駝背心及束褲，數量大約七、八件，
      我看到的種類是這兩樣，十一月二十三日下班時，我在電梯口等被告，被告沒
      出現，我就去找他，在櫃台看到隔壁櫃在問他，今天又買東西，我直覺往袋子
      內去看，看到袋子內有束褲及防駝背心，公司的標籤還在，是新品，後來我們
      一起從客人電梯離開，後來在飯店我看到被告將東西放到他的行李箱裡面，我
      們公司員工住宿的地方是斜對面一家金燕旅社，二個人住一間，當天我與被告
      同一間，我確認被告放在行李箱的東西是公司的產品，但是我沒查問他，因為
      老闆說被告快不做了，之前有提醒我叫我看看被告有沒有怪異的地方，依我之
      前觀察，被告都有在使用公司的產品，至於是不是他自購，我就不清楚，當天
      晚上我就告訴老闆此事，隔天也有告訴同事˙˙˙老闆當時告訴我，被告不做
      了，可能是要自購吧，但是這部分後來發現帳裡面沒有這一筆，所以我認為這
      是他自己拿走的˙˙」、「九十一年十一月二十三日的事情，我是在當天晚上
      打手機告訴老闆（乙○○）」等語屬實。
  ２、查證人丙○○於偵查中證稱被告於九十一年十一月二十三日帶走一些束衣、束
      褲，其於警詢時及審理中雖均證述被告當日係帶走防駝背心、束褲等語，然證
      人丙○○前後關於「束衣」、「防駝背心」之用語雖有不一，但其所證稱之「
      束衣」應係指「防駝背心」，即證人前後所證被告攜出之「束衣」或「防駝背
      心」應屬同一物品，其證詞尚無前後矛盾之處。觀之證人丙○○前開證述情節
      前後大致相符，且證人乙○○亦證述丙○○事後曾打電話告訴伊，且伊當時說
      可能是被告自購，但當月的報表沒有呈現自購的情況等語，俱如前述，與證人
      丙○○證述情節互核相符。參以證人丙○○證述與被告一同站櫃期間二人相處
      融洽，並無糾紛，是證人丙○○應無設詞誣陷被告之理。至被告空言辯稱未於
      九十一年十一月二十三日，自崇光百貨公司新竹分公司攜帶任何名裳公司的商
      品出去，伊不知道這些商品去向及同事丙○○為何這麼說，況且若伊果有侵占
      名裳公司的商品，丙○○當時應會質問我為何拿取公司的商品云云，然證人丙○○證述當時伊沒有查問被告，是因老闆乙○○說被告快要離職了，要注意被
      告舉止等語，故證人丙○○案發時並未當場質問被告，尚難認為有悖於常情，
      被告此部分辯解，不足採信。又，名裳公司負責人乙○○具結後明確證述九十
      一年十一月二十四日那一檔撤櫃盤點後，發現一千二百八十元束褲少四件、八
      百九十元防駝背心少六件等情，且被告自承於同年十一月二十四日自行攜出束
      褲一件、防駝背心三件（此部分理由詳後述），而證人丙○○就九十一年十一
      月二十三日被告所攜出束褲、防駝背心之數量，先於警詢時證稱不知數量多寡
      ，其於偵查、審理中均證稱數量大約有七、八件等語，在無其他佐證，且被告
      否認侵占此部份束褲及防駝背心等情形下，尚無從認定被告九十一年十一月二
      十三日侵占防駝背心、束褲之明確數量。是被告於九十一年十一月二十三日，
      在上址，將其所保管名裳公司所有之束褲、防駝背心各若干件攜出百貨公司，
      以變易持有為其所有之意思，將上開商品侵占入己，洵堪認定。
（五）九十一年十一月二十四日侵占束褲一件、防駝背心三件部分
  １、右開事實欄二（三）之事實，亦據告訴人名裳公司負責人乙○○、告訴代理人
      分別於警詢、偵查及本院審理中指訴歷歷，且乙○○於審理中結證稱：「九十
      一年十一月二十四日當天晚上壬○○打電話向我報告這件事，我有打電話給崇
      光百貨，調監視錄影帶，也問了丙○○，看他二人講的是否相符，周與賴二人
      說法一致˙˙˙我聽到很多人在講被告的一些事情，所以特別交代其他員工注
      意被告的舉止，銷貨憑單上的戊○○是我在查帳的時候寫的，有無自購是寫在
      員工自己的業績表上面，業績表是由小姐自己填寫的，˙˙（九十一年十一月
      ）二十四日都沒有自購的情況，十一月間沒有自購的紀錄」、「（九十一年十
      一月二十四日攜出單的事情被告有無打電話給你？）被告沒有跟我聯絡，而且
      事後見面是在律師事務所，見面時他沒有說攜出單的事情，被告離職後還有一
      個月的薪水沒有領，她說她不要了，她賠給我˙˙˙」等語屬實。並經九十一
      年十一月二十四日晚上十一時許幫被告提手提袋之證人壬○○於警詢時證稱：
      九十一年十一月二十四日下班時被告委託伊提手提袋，當場被警衛攔下，並發
      現束褲一件、防駝背心三件，伊隨後告知負責人乙○○，當時同事丙○○亦在
      場等語（見偵卷第十二頁）；證人壬○○於審理中亦結證稱：「（九十一年十
      一月二十四日是何人與被告一起站櫃？）是我與丙○○與被告一起站櫃；（當
      天是否是你們公司在崇光百貨設櫃最後一天？）是的，當天要撤櫃；˙˙˙（
      九十一年十一月二十四日當天撤櫃後，你與被告與丙○○如何離開？）當時貨
      很多，所以我們走樓梯下去，離開時約晚上十一點多時；（你們下樓梯時何人
      幫被告拿手提袋？）因為我們有三人，到四樓時被告說要去換名牌回來，我就
      幫他順手拿過來，後來在一樓被警衛檢查到裡面有我們公司的物品；（手提袋
      一直由你在提？）是的，外面樣式忘記了，裡面是崇光百貨的紙袋；（請審判
      長提示九十三年二月提出之查扣物件紀錄表，為何是丙○○簽名？）東西拿出
      去要攜出單，東西是我拿的，丙○○在我旁邊，警衛要扣東西，丙○○站在我
      旁邊，他就簽名；˙˙˙（是何人要被告到十一樓開攜出單？）是到四樓辦公
      室開攜出單，是警衛叫被告去的，因為袋子是被告的；（當時被告怎麼說？）
      被告從四樓下來時，我問他為何有公司的物品，他就說：我怎麼知道。我就說
      東西是我幫你拿的；（開完攜出單後，是否要趕回台北？）是的，被告去開攜
      出單時，我與丙○○就先回飯店拿行李」、「˙˙˙（為何是被告去四樓辦攜
      出單？）是警衛說要攜出單才能出去，她自己也說她要去四樓開攜出單；（請
      審判長提示攜出單，攜出單上簽名是被告簽的？）是的，是被告去辦的，上面
      也是他的簽名，當時攜出單是向我們那一層的樓管辦的，我們的專櫃是在十一
      樓，樓管是在四樓，當時被告去辦的時候，我與丙○○先去飯店拿行李，要去
      趕火車，本來警衛室要扣押物品，被告剛好下來，被告說要去辦攜出單，東西
      就交給被告，被告辦完攜出單後就把東西帶走了；（被告攜出貨品後，有否再
      與你們聯絡？）沒有，當天是他在公司上班最後一天，之後都沒有再跟我們聯
      絡，至於她有沒有跟公司報告這件事情，我不知道，但是我有跟公司老闆講這
      件事情，我是在當天下班過後沒多久約晚上十一點時，在火車上用行動電話跟
      老闆講的，我是把事情的經過告訴老闆，因為之前老闆就有懷疑他，交代我們
      要注意被告，加上當他是被告上班最後一天˙˙；（知否被告攜出的束褲及防
      駝背心在何處？）應該在被告那裡˙˙˙；（為何是被告去退名牌的錢？）因
      為我還要去上班，所以沒有去退，被告是最後一天上班，所以要去退；（專櫃
      的貨物平常由何人保管？）都是由我們小姐自己管理，我們有負責保管這些商
      品的義務，撤櫃的話，也是由我們將貨品打包好，公司再叫貨運公司來載；（
      公司老闆有無指定特定人保管？）所有小姐都要負責保管˙˙˙；（攜出之束
      褲及背心型號知否？）˙˙衣服是二一二○、Ｌ號，束褲是九八○○、Ｍ號，
      被告當時的身材就是穿Ｌ及Ｍ號，我的身材要穿ＸＬ，而且我也不穿那種東西
      」等語詳確。
  ２、又，當日晚上撤櫃時與證人壬○○一起下樓遭警衛攔下之證人丙○○於警詢時
      證稱：九十一年十一月二十四日下班時被告委託同事壬○○提手提袋，當場被
      警衛攔下並發現束褲一件、防駝背心三件，壬○○隨即告知負責人乙○○等語
      （見偵卷第十五頁）；證人丙○○於偵查中結證稱：「（九十一年十一月二十
      四日戊○○有無將束褲一件、防駝背心三件拿出去？）有，因為當天我與她（
      被告）一起站櫃，是壬○○幫她拿袋子出去，被警衛攔到，我有親眼看見；（
      她有無說要帶這些東西出去？）沒有，但是她事後說是客人忘了帶走，她要拿
      去台北給客人」等語（見偵卷第六十頁背面、第六十一頁）；證人丙○○於審
      理中亦結證稱：「當天撤櫃時，我與壬○○走樓梯下去，壬○○幫被告拿手提
      袋，手提袋外面的紙袋我忘記了，裡面包著崇光百貨的紙袋，當天我們要趕火
      車，被告東西多，請壬○○幫他拿，下樓的時候，警衛要檢查包包的東西，我
      們就拿給他檢查，檢查時發現紙袋內有束褲及防駝背心，束褲是Ｍ號，防駝背
      心是Ｌ號，印象中數量共六件，崇光百貨在員工進出公司時都會檢查，偶爾在
      人多時會有所疏漏；（請審判長提示扣押紀錄，是否你所簽名？）是我簽名，
      警衛說不簽的話，東西要扣住沒收，簽的話，還可以用攜出單取回，當時戊○○還沒有下來，所以我就簽了，因為當時我站在警衛旁邊，所以就由我來簽，
      而不是壬○○簽，簽了以後，戊○○就下樓了，他說東西怎麼會在這邊，我說
      我不知道，東西是壬○○幫你拿的˙˙；（九十一年十一月二十四日誰要求被
      告開攜出單？）是被告說他自己要處理這件事，叫我們自己先回飯店，因為我
      們要趕火車，我們離開之後，回飯店拿之前就整理好的行李後，回到崇光百貨
      門口拿行李給被告」、「（壬○○何處幫被告提手提袋？）在四樓員工專用樓
      梯間那裡，那時被告要去辦退名牌的事，所以壬○○才幫他提手提袋，我與賴
      要趕火車，所以先下樓，在下樓過程中，沒有打開被告交給賴的手提袋，也沒
      有放入我們的東西；平常我與被告相處不錯，沒有任何糾紛，警衛攔下我們的
      時候，警衛叫我們把袋子打開，我們把東西拿出來，被告下樓時，東西還在袋
      子外面，尚未收起來；束褲及防駝背心這件事，我事後沒有告訴老闆˙˙˙十
      一月二十四日的事情，我還沒有告訴老闆時，老闆就打電話問我這件事，之前
      壬○○就打電話告訴老闆了，二十四日被告在警衛處看到時，說東西怎麼會在
      這裡，我們告訴她放回撤櫃的打包袋子裡面就好。她說她會處理，我不曉得她
      的意思，後來我們交行李給她時，她手上還提著那個袋子，那時我才知道她開
      攜出單把東西拿出來了」等語屬實。
  ３、查證人壬○○、丙○○均證述被告於九十一年十一月二十四日晚上十一時許撤
      櫃時，將其業務上所持有之束褲一件、防駝背心三件放於手提袋內，並由不知
      情之證人壬○○欲將手提袋自百貨公司攜出，而在百貨公司一樓處為警衛所攔
      下，被告下樓發現後乃自行前往百貨公司四樓向該樓層管理員辛○○開立「攜
      出單」，並將上開商品攜出等情甚明，並有崇光百貨公司新竹分公司九十一年
      十一月二十四日攜出單影本、警備保全查扣物件紀錄表影本各一件在卷可稽。
      觀諸上開攜出單上申請人欄填載被告之姓名，且參合證人即崇光百貨新竹分公
      司四樓樓面管理員辛○○於審理中結證稱：「被告上來，她說在一樓沒有開攜
      出單，被警衛攔下，上來要開攜出單，她說她老花眼，看不到，所以請我們幫
      她寫攜出單，上面戊○○的名字是我簽的，數量是我問她，她告訴我後我記下
      去的˙˙˙；（請審判長提示扣押物件紀錄表，何意？）代表東西沒有攜出單
      ，應該是丙○○在場，所以由他在上面簽名，至於簽名的人是否為被查扣的人
      要視當時的狀況，如果是周（亞綾）的東西被查扣，應該是由他上來開攜出單
      ，攜出單上面都會記載廠商，警衛是依照他查緝的狀況處理，我這邊則是依據
      我這邊的廠商名義開立攜出單˙˙˙」、「（查扣紀錄表開立後卻沒有查扣物
      品為何？）只是紀錄有發生這樣的事情，如果有攜出單的話，還是可以放行，
      當時被告只說在一樓沒有攜出單被攔下來，所以上來要開攜出單」等語，足徵
      被告發現其委託證人壬○○欲攜出百貨公司之束褲、防駝背心等物，遭百貨公
      司一樓警衛攔下後，被告即自行向四樓樓面管理員辛○○申請開立攜出單，取
      得攜出單後並將上開商品自百貨公司攜出。至上開警備保全查扣物件紀錄表上
      被查扣人姓名欄固填載證人丙○○姓名，然此係因查扣時放置上開防駝背心、
      束褲之手提袋是證人壬○○所提，證人丙○○在壬○○身旁，而被告當時尚未
      下樓，警衛要扣留商品時，丙○○正站在壬○○旁邊，始由丙○○主動在該紀
      錄表上簽名，以免物品遭警衛扣留，亦據證人壬○○、丙○○於審理中證述屬
      實，業如前述；如上開商品果係證人壬○○、丙○○所攜出之物，何以最後卻
      是被告前去申請開立攜出單；又被告如無侵占上開商品之意，何以其未在撤櫃
      時即將該商品與其他物品一起打包以寄回公司，竟將該商品藏放於自己之手提
      袋內；縱認被告係一時疏忽而將上開防駝背心、束褲攜出百貨公司，按理於查
      覺時應即將該商品放回專櫃原處與其他物品一同打包以寄回名裳公司，惟被告
      竟仍申請開立攜出單後，逕將之攜出崇光百貨公司新竹分公司，並自承該商品
      現仍在其住處，且證人丙○○亦明確證述壬○○幫被告提手提袋下樓過程中，
      並沒有打開被告交給壬○○的手提袋，也未放入其他個人之物品等情，俱徵被
      告於九十一年十一月二十四日將束褲、防駝背心藏放於手提袋內時，即有將上
      開防駝背心、束褲等物予以侵占入己之意甚明。再觀之證人壬○○、辛○○、
      丙○○經隔離訊問後，渠等證述情節前後一致，互核相符，且衡與常情相符，
      參以上開證人均證述與被告一同站櫃期間相處融洽，並無糾紛，且證人壬○○
      已自名裳公司離職，是證人亦無甘冒偽證罪之風險而設詞誣陷被告之理。至被
      告辯稱該束褲一件、防駝背心三件是撤櫃時由壬○○自百貨公司攜帶出去時與
      丙○○一同遭警衛攔下，是丙○○叫伊去開立攜出單，因名裳公司已撤櫃，所
      以伊將該束褲、防駝背心帶出去，且隔天伊有撥打電話給名裳公司負責人乙○○詢問如何處理，但因訂貨糾紛，致乙○○不接聽伊電話，但上開束褲等物不
      是伊所要的東西云云，除與常情相悖外，且與證人壬○○、丙○○之證述情節
      明顯不符，而證人丙○○已堅詞否認曾叫被告前去開立攜出單，另證人乙○○
      亦證述九十一年十一月二十四日沒有員工自購，且當日攜出單的事，被告並未
      與其聯絡，而事後雙方在律師事務所見面時，被告亦未提及九十一年十一月二
      十四日攜出單的事情，當時被告離職後還有一個月薪水未領，被告說願賠給名
      裳公司等語詳確；果爾被告所辯其當日並非基於侵占之犯意而攜出上開商品，
      且證人乙○○拒絕接聽電話等情屬實，何以被告嗣後未立即將該商品拿回或寄
      回名裳公司，或於律師事務所與證人乙○○見面時向乙○○說明此事原委，卻
      仍繼續持有該商品迄今，足見被告辯稱是丙○○要伊去申請攜出單，且當時已
      撤櫃，所以伊將該束褲、防駝背心帶出去，並無侵占意圖等節，與常情不符，
      均非足採。則被告於九十一年十一月二十四日晚上十一時許，在上址，以變易
      持有為所有之意思，將其所保管之束褲一件、防駝背心三件藏放於手提袋內，
      予以侵占入己，洵堪認定。綜上，被告所辯顯係卸責之詞，均不足採信，本案
      事證明確，被告犯行洵堪認定。
二、查被告係名裳公司派駐百貨公司之專櫃銷售人員，職司該公司專櫃商品銷售及顧
    客價款收取之工作，而名裳公司之內部規定「連身調整型內衣」每件定價二千五
    百八十元，最低銷售金額為一千九百八十元，被告未依前開規定，將一件「連身
    調整型內衣」以一千五百元之價錢出售予不詳姓名之客人，並將業務上所持有之
    前開價款、束褲及防駝背心等物變易持有為所有之意思，而侵占入己，核其所為
    ，係犯刑法第三百四十二條第一項之背信罪及同法第三百三十六條第二項之業務
    侵占罪。起訴書以被告低報交易價格將多餘現金侵占入己，認被告此部分涉犯業
    務侵占罪嫌，然被告未依公司內部規定，逕將最低銷售金額為一千九百八十元之
    連身調整型內衣，以一千五百元之價錢出售予不詳姓名之客人，並在名裳公司銷
    貨憑單上淨銷貨額欄登載出售金額為一千五百元，俱如前述，是被告收取之顧客
    價款及報帳金額均係一千五百元，難認被告有侵占多餘現金之情，被告此部份行
    為係犯刑法第三百四十二條第一項之背信罪，起訴書認被告此部份行為涉犯業務
    侵占罪嫌，容有誤會，業經公訴人於審理時變更此部份起訴法條為刑法第三百四
    十二條第一項之背信罪，本院自毋庸變更此部分起訴法條，附此敘明。又被告所
    為數業務侵占行為，時間緊接，犯罪構成要件相同，顯係出於概括之犯意為之，
    為連續犯，應依刑法第五十六條之規定以一罪論，並加重其刑。至本件告訴人名
    裳公司於九十一年十二月二十四日，向臺灣板橋地方法院檢察署所提告訴狀，指
    訴被告於九十一年九月在臺北市○○○路○段之永琦百貨公司侵占禮券五百元部
    分，不在起訴之範圍內，此觀起訴書犯罪事實之記載自明，並據公訴人於審理中
    陳明在卷（見本院九十三年六月九日審理筆錄第三十五頁）；此外，復無積極證
    據足以證明被告此部分犯行成立，並與上開論罪科刑部分之犯行有連續犯之裁判
    上一罪關係，自不在本院審理範圍，併此敘明。被告所犯上開背信、業務侵占二
    罪間，犯意各別，構成要件互殊，應分論併罰。爰審酌被告素行不佳（有臺灣高
    等法院被告全國前案紀錄表可稽），在假釋保護管束期間猶不知自我約束，其犯
    罪之動機、目的、手段，因昧於貪欲而觸法，對於告訴人名裳公司造成之損害，
    及本件犯罪所得，與被告犯罪後否認犯行，迄未與名裳公司達成和解等一切情狀
    ，分別量處如主文所示之刑，並就背信罪所科罰金部分，諭知易服勞役之折算標
    準，以資懲儆。
據上論斷，應依刑事訴訟法第二百九十九條第一項前段，刑法第五十六條、第三百四
十二條第一項、第三百三十六條第二項、第四十二條第二項，罰金罰鍰提高標準條例
第一條前段、第二條，判決如主文。
本案經檢察官王家春到庭執行職務。
中　　　華　　　民　　　國　　九十三　　年　　　六　　　月　　二十三　　日
                                臺灣板橋地方法院刑事第七庭
                                    審判長法  官  鄭水銓
                                          法  官  陳福來
                                          法  官  楊志雄
右正本證明與原本無異
如不服本判決應於送達後十日內向本院提出上訴狀
                                          書記官  胡勤義
中　　　華　　　民　　　國　　九十三　　年　　　六　　　月　　二十三　　日
附錄本案論罪科刑法條全文：
刑法第三百三十六條第二項：
對於業務上所持有之物，犯前條第一項之罪者，處六月上、五年以下有期徒刑，得併
科三千元以下罰金。
刑法第三百四十二條
為他人處理事務，意圖為自己或第三人不法之利益，或損害本人之利益，而為違背其
任務之行為，致生損害於本人之財產或其他利益者，處五年以下有期徒刑、拘役或科
或併科一千元以下罰金。
前項之未遂犯罰之。
